臺灣高等法院刑事裁定
110年度抗字第1087號
抗  告  人
即  受刑人  莊嘉權



上列抗告人即受刑人因聲請定其應執行刑案件，不服臺灣新北地
方法院中華民國110年5月27日裁定（110年度聲字第1807號），
提起抗告，本院裁定如下：
    主  文
原裁定撤銷，發回臺灣新北地方法院。                      
    理  由
一、聲請意旨略以：抗告人即受刑人莊嘉權因違反槍砲彈藥刀械
    管制條例等案件，先後經判決確定如原裁定附表，應依刑法
    第53條及第51條第5款、第7款，定其應執行之刑，爰依刑事
    訴訟法第477條第1項聲請裁定等語。
二、原裁定意旨略以：抗告人因違反槍砲彈藥刀械管制條例等案
    件，經法院先後判處如原裁定附表所示之刑，並均分別確定
    在案，且檢察官係經抗告人於民國110年4月28日以書面請求
    為本件聲請定應執行刑等情，有各該判決書、本院被告前案
    紀錄表及定刑聲請切結書各1份在卷可稽，是原審審核後認
    聲請為正當，爰綜合考量抗告人之人格及數罪間之關係、所
    侵害法益之異同、時間、空間之密接程度等情，以及內部性
    界限之拘束（即原裁定附表編號1、3及原裁定附表編號4、5
    所示案件原定應執行刑加計之總刑度以下），依刑事訴訟法
    第477條第1項，刑法第50條、第53條、第51條第5款，裁定
    抗告人就原裁定附表所示罪刑之宣告，應執行有期徒刑3年
    等語。
三、抗告意旨略以：抗告人因有數罪併罰定應執行刑之情形，原
    裁定附表編號1、3之罪各為有期徒刑7月及1年10月，經臺灣
    士林地方法院（下稱士林地院）裁定應執行有期徒刑2年4月
    （減1月）；原裁定附表編號4、5之罪各為有期徒刑2月、4
    月，應執行有期徒刑5月（減1月），綜觀原裁定附表1至5所
    示之罪個別刑期加總為有期徒刑3年4月，然原裁定僅酌減4
    個月而定應執行有期徒刑3年，認已違反責任遞減原則、比
    例原則及罪刑相當原則。原裁定未說明其所考量之依據為何
    ，亦未詳查抗告人人格特質、家庭狀況、教育程度、所犯案
    件實際危害社會程度、服刑中所矯治或教化程度為何，僅僅
    只依法官主觀認定而做出近乎實質累加之定刑裁定，實難信
    服。抗告人為家中獨子且為經濟支柱，又為單親，家父年邁
    ，如抗告人入監服刑家中頓失經濟依靠，請重新給予合理、
    公平、從輕之裁定云云。
四、經查，原審以抗告人犯如原裁定附表所示之罪，先後經士林
    地院及原審法院判處如原裁定附表所示之刑，均已確定在案
    ，並以原審法院為最後事實審之法院，有如原裁定附表所示
    之各該裁判及本院被告前案紀錄表各1份附卷可稽，檢察官
    據此向法院聲請定其應執行刑，經審核認本件聲請為正當，
    就抗告人所犯如原裁定附表所示之罪，定應執行有期徒刑3
    年，係在各刑中之最長期有期徒刑1年10月以上，各刑合併
    之刑期有期徒刑3年4月以下，顯未逾越刑法第51條第5款所
    定之外部性界限，且亦無逾越內部性界限（即原裁定附表編
    號2之宣告刑與編號1、3及編號4、5各定之應執行刑總和有
    期徒刑3年2月），就有期徒刑部分所定應執行之刑，固無不
    合。然原審就檢察官同時聲請對抗告人所犯如原裁定附表編
    號3、5所示併科罰金刑依刑法第51條第7款規定定應執行刑
    部分，卻漏未併予定刑，即有未合。從而，抗告人以原裁定
    所定應執行刑過重為由，提起本件抗告，雖無理由，然原裁
    定既有上開違誤之處，自屬無可維持，且為兼顧當事人之審
    級利益，自應由本院將原裁定撤銷，發回臺灣新北地方法院
    ，更為適法之裁判。
五、據上論斷，應依刑事訴訟法第413條前段，裁定如主文。
中　　華　　民　　國　　110 　年　　7 　　月　　28　　日
                  刑事第四庭    審判長法　官  陳筱珮
                                      法　官  羅郁婷
                                      法　官  林怡秀
以上正本證明與原本無異。
如不服本裁定，應於收受送達後五日內向本院提出抗告狀。
                                      書記官  陳語嫣
中　　華　　民　　國　　110 　年　　7 　　月　　28　　日